臺灣新竹地方法院民事判決　94年度親字第24號
原　　　告　甲○○
被　　　告　甲○○之子即丙○○.
兼上一人之　乙○○
法定代理人　　　　　民國59年.
上列當事人間請求否認子女事件，於民國94年6月24日言詞辯論
終結，本院判決如下：
    主  文
確認被告甲○○之子即丙○○非原告與被告乙○○之婚生子女。
訴訟費用由原告負擔。
    事實及理由
壹、原告起訴主張：緣原告甲○○與被告乙○○雖於民國（下同
    ）85年4月15日結婚，惟至93年11月9日原告申請保護令後，
    二人即未共同生活。嗣原告與被告乙○○於94年3月17日離
    婚後，原告旋於94年3月24日產下一子。由於原告懷孕當時
    並未與被告乙○○同居生活，故被告丙○○顯非原告自被告
    乙○○處受胎所生，故為此爰依法於法定期間內提起本訴等
    語。並聲明求為判決如主文所示。
貳、被告則辯稱：伊不清楚小孩是否其生的，而伊對鑑定報告並
    沒有意見等語資為抗辯。
參、得心證之理由：
一、按從子女出生日回溯第181日起至第302日止為受胎期間；妻
    之受胎，係在婚姻關係存續中者，推定其所生子女為婚生子
    女，惟此推定如夫妻之一方能證明妻非自夫受胎者，得於知
    悉子女出生之日起，1年內提起否認之訴，民法第1062條第1
    項、第1063條分別定有明文。
二、經查，被告甲○○之子即丙○○係原告非自被告乙○○處受
    胎所生之子乙節，經本院依職權函請財團法人長庚紀念醫院
    林口分院對被告甲○○之子即丙○○、訴外楊竣丞之親子關
    係進行鑑定後，據函覆表示：「不能排除楊竣丞與甲○○之
    子即丙○○的親子關係。累積親子關係係數（CPI）為54,34
    2.19。就是說『楊竣丞是甲○○之子即丙○○的親生父親』
    這一個可能性與『任何中國男人偶然具有彭品華的親生父親
    所必須具備的基因半型（Obligatory genes）』這一個可能
    性相比，大約為54,342.19倍。親子關係概率（PP）為99.99
    82％。也就是說楊竣丞與甲○○之子即丙○○之父子關係確
    定率為99.9982％。因此『楊竣丞是甲○○之子即丙○○的
    親生父親』這一個假設由此次測驗已實務上可以證實」等情
    ，核與原告所陳情節相符，有該醫院林口分院94年6月13日
    （94）長庚院法字第0538號函附親子鑑定報告書在卷可按，
    故原告上開主張，自堪信為真實。又本件被告甲○○之子即
    丙○○既係於94年3月24日出生，則原告於94年5月3日提起
    本件訴訟，自未逾越民法第1063第2項所規定應於知悉子女
    出生之日起，1年為之之限制。從而，原告於法定期間內提
    起本件訴訟，核無不合，自應准許。
三、關於訴訟費用負擔方面：按敗訴人之行為，按當時之訴訟程
    度為伸張或防衛權利所必要者，因該行為所生之費用，法院
    得酌量情形命勝訴之當事人負擔其一部，民事訴訟法第81條
    第2款著有明文。又本件否認子女之訴，原告起訴雖於法有
    據，然本件親子關係既係因婚生推定所造成，則被告之應訴
    實受法律規定而不得不為者，故其所為抗辯自屬為伸張或防
    衛權利所必要，是以本院認為本件訴訟費用應由原告負擔較
    為公允。
肆、訴訟費用之依據：民事訴訟法第81條，判決如主文。
中　　華　　民　　國　　94　　年　　6　　月　　30 　　日
                  家事法庭　　法　官　許翠玲
以上正本證明與原本無異。
如對本判決上訴，須於20日內向本院提出上訴狀。
                              書記官  陳宏城
中　　華　　民　　國　　94　　年　　6　　月　　30 　　日
